臺灣臺中地方法院刑事判決　　　　　　　96年度易字第3479號
公　訴　人　臺灣臺中地方法院檢察署檢察官
被　　　告　丁○○
指定辯護人　本院公設辯護人　甲○○
上列被告因竊盜案件，經檢察官提起公訴（96年度偵字第15324
號），被告於本院準備程序就被訴事實為有罪之陳述，經本院裁
定改行簡式審判程序，判決如下：
    主  文
丁○○竊盜，累犯，處有期徒刑月，如易科罰金，以新臺幣壹
仟元折算壹日。扣案之鑰匙壹支沒收。又竊盜，累犯，處有期徒
刑月，如易科罰金，以新臺幣壹仟元折算壹日。扣案之鑰匙壹
支沒收。應執行有期徒刑伍月，如易科罰金，以新臺幣壹仟元折
算壹日。扣案之鑰匙壹支沒收。
    事  實
一、丁○○患有妄想型精神分裂症，且精神障礙已顯著降低其辨
    識行為違法之能力或降低其辨識行為之能力，而為精神障礙
    之人。其曾犯竊盜案件，經本院於民國95年5 月15日以95年
    度易第695 號判處有期徒刑11月確定，甫於96年1 月12日縮
    短刑期執行完畢，竟不知悔改，復分別基於意圖為自己不法
    所有之犯意，於下列時、地，竊取他人財物：
  (一)先於96年6 月17日凌晨1 時許，在臺中市東區○○○○街45
    號前，以其所有鑰匙打開車門，竊取戊○○所有之車號OC－
    3791號自用小客車，得手後，供其四處閒逛使用。嗣後該車
    汽油用罄後，即將之棄置在臺中縣大里市○○路○段747 巷
    39號前。
  (二)復於同年6 月18日清晨7 時許，在臺中市○區○○○街與旱
    溪東路口，以相同方法，竊取乙○○所有之車號NC－1030號
    自用小客車，得手後供其四處兜風使用，嗣該車油料用盡後
    ，遂將之棄置在臺中縣大平市○○路○段堤岸邊。
二、嗣於96年6 月19日凌晨零時許，丁○○行經臺中市○區○○
    路375 巷口為警查獲，並扣得其所有供竊取上開車輛使用之
    鑰匙1 支。丁○○經警方盤問後，在未經有偵查權之機關或
    公務員發覺為犯嫌前，即向盤查之員警羅永芳自首，陳明其
    為竊取上述2 部自用小客車者及竊盜之經過，並願接受裁判
    。
三、案經乙○○訴由臺中市警察局第三分局報請臺灣臺中地方法
    院檢察署檢察官偵查起訴。
    理  由
一、上開事實，業據被告丁○○於警詢、偵查中及本院審理時坦
    承不諱，核與告訴人乙○○、被害人戊○○分別於警詢所指
    訴（述）被竊情節相符，並有扣案被告所有供其竊盜使用之
    鑰匙1 支，及卷附查獲現場圖1 張、相片2 張、臺中市警察
    局車輛尋獲電腦輸入單2 張可資佐證，本件事證明確，被告
    2 次竊盜犯行，均堪認定。
二、核被告丁○○所為上述2 次犯行，均係犯刑法第320 條第1
    項之竊盜罪。被告所犯2 次竊盜罪，犯意各別，罪名不同，
    應分論併罰。被告曾犯竊盜案件，經本院於95年5 月15日以
    95年度易第695 號判處有期徒刑11月確定，甫於96年1 月12
    日縮短刑期執行完畢，有臺灣高等法院被告前案紀錄表1 份
    在卷可參，被告於有期徒刑之執行完畢後，5 年以內故意再
    犯本件有期徒刑以上之2 罪，均為累犯，各應加重其刑。本
    院依職權就被告犯罪時之精神狀態，將被告送請行政院衛生
    署草屯療養院進行鑑定結果：綜合被告過去之生活史、疾病
    史、身體檢查、精神狀態檢查、腦波檢查與心理評估結果，
    顯示被告自22歲起即受精神症狀干擾，包括妄想、幻聽、並
    在症狀干擾下曾出現自殺行為及攻擊行為，26歲起接受精神
    科門診及住院治療，近10年來整體功能下降，無法獨立工作
    ，目前仍有殘餘症狀，本院診斷其乃一「妄想型精神分裂症
    」患者，被告對於回溯案情部分言詞反覆予盾，思考混亂並
    存有被害妄想，故判斷於本案發生時間，其犯罪行為時之精
    神狀態，因其精神障礙，而顯著降低其辨識行為違法之能力
    或降低其辨識行為之能力之情形，有該院96年9 月18日草療
    精字第7197號函所附之被告精神鑑定報告書1 份在卷（見本
    院卷第53頁至第54頁）可稽。可見被告行為時，因患有妄想
    型精神分裂症，已顯著降低其辨識行為違法之能力或降低其
    辨識行為之能力，故其為精神障礙之人甚明，依刑法第19條
    第2 項之規定減輕其刑，並依規定先加後減之。被告於竊取
    上述自用小客車供其四處兜風使用，油料用盡即棄置路旁後
    ，而其於96年6 月19日凌晨零時許，行經臺中市○區○○路
    375 巷口為警查獲，於其犯罪未被發覺前，向盤查之員警羅
    永芳主動承認竊盜上述2 部自用小客車之犯行一節，有卷附
    職務報告書1 紙在卷（見警卷第1 頁）可考，是被告對於未
    經有偵查權之機關或公務員發覺為其犯嫌前，自首而接受裁
    判，爰各依刑法第62條前段規定，減輕其刑，並依法遞減之
    。爰審酌被告有上述前科紀錄，素行不良，因患有上開病症
    ，降低其辨識行為違法之能力或降低其辨識行為之能力，以
    致竊取告訴人乙○○、被害人戊○○所使用之自用小客車，
    得手後駕車四處閒逛，油料用盡即棄置路旁，危害社會治安
    及民眾財產安全，迄今未與告訴人乙○○、被害人戊○○達
    成和解，賠償渠等所受之損害，而失竊之自用小客車均已由
    戊○○及乙○○領回，對渠等所造成之損害尚非十分重大，
    及其坦承犯行，犯後態度尚可等一切情狀，分別量處如主文
    所示之刑，並均諭知易科罰金之折算標準及定其應執行之刑
    ，以資懲儆。扣案之鑰匙1 支，為被告所有且供其竊盜使用
    之工具，業經被告供明在卷，應依刑法第38條第1 項第2 款
    之規定，併予宣告沒收。
據上論斷，應依刑事訴訟法第273 條之1 第1 項、第299 條第1
項前段，刑法第320 條第1 項、第47條、第19條第2 項、第62條
前段、第41條第1 項、第51條第5 款、第38條第1 項第2 款，刑
法施行法第1 條之1 第1 項、第2 項前段，判決如主文。
本案經檢察官丙○○到庭執行職務。
中　　華　　民　　國　　96　　年　　10　　月　　18　　日
                    刑事第一庭  法  官  楊萬益
上正本證明與原本無異。
如不服本判決，應於收受送達後10日內向本院提出上訴書狀（應
敘述具體理由並附繕本）。
上訴書狀如未敘述理由，應於上訴期間屆滿後20日內補提理由書
於本院。
                                書記官  薛淑玲
中　　華　　民　　國　　96　　年　　10　　月　　18　　日
附錄論罪科刑法條
刑法第三百二十條第一項
意圖為自己或第三人不法之所有，而竊取他人之動產者，為竊盜
罪，處五年以下有期徒刑、拘役或五百元以下罰金。
